【裁判字號】    95,小上,43
【裁判日期】    950616
【裁判案由】    給付工程款
【裁判全文】
臺灣桃園地方法院民事裁定              95年度小上字第43號
上  訴  人  乙○○
被上 訴 人  太子盛世社區管理委員會
法定代理人  甲○○
上列當事人間返還工程款事件，上訴人對於民國95年4 月13日本
院中壢簡易庭95年度壢小字第438 號第一審小額民事判決提起上
訴，本院裁定如下：
    主  文
上訴駁回。
第二審訴訟費用新台幣壹仟伍佰元由上訴人負擔。
    理  由
一、按對於小額程序第一審裁判之上訴，非以其違背法令為理由
    ，不得為之，民事訴訟法第436 條之24第2 項定有明文。所
    謂違背法令，依同法第436 條之32第2 項準用同法第468 條
    、第469 條第1 款至第5 款規定，係指判決不適用法規或適
    用不當者，以及(1)判決法院之組織不合法者，(2)依法律或裁
    判應迴避之法官參與裁判者，(3)法院於權限之有無辨別不當
    或違背專屬管轄之規定者，(4)當事人於訴訟未經合法代理者
    ，(5)違背言詞辯論公開之規定者而言。又上訴狀應記載上訴
    理由，並表明原判決所違背之法令及其具體內容，及依訴訟
    資料可認原判決有違背法令之具體事實，同法第436 條之25
    亦定有明文。是當事人對於小額程序之第一審判決提起上訴
    ，以第一審判決有不適用法規或適用不當為理由時，其上訴
    狀或理由書應有具體之指摘，並揭示該法規之條項或內容，
    若係成文法以外之法則，應揭示該法則之旨趣，倘為司法院
    之解釋或最高法院之判例，則應揭示該判解之字號或其內容
    ，如上訴狀或理由書未依此項方法表明者，即難認為已對原
    判決違背法令有具體之指摘，其上訴自難認為合法。
二、經查，上訴人對本院中壢簡易庭95年度壢小字第438 號小額
    訴訟第一審判決提起上訴，其上訴意旨略以：兩造間所訂本
    件防水工程契約（下稱系爭契約），係因被上訴人內部意見
    相左，使上訴人無法領取中段工程款，經上訴人催告給付未
    果，上訴人乃行使同時履行抗辯權而拒絕繼續施工，原審認
    上訴人不得行使同時履行抗辯權，其認定與系爭契約之真意
    有違等語。惟核其訴狀所載，僅就原審取捨證據及認定事實
    任加指摘，並未具體指出原判決違背何等法規及其具體內容
    ，此有上訴人於95年5 月10日所提上訴狀1 件在卷（參本院
    卷第7 頁）可稽。且上訴人迄今未遵期補具上訴理由書，指
    摘原判決有何違背法令，則依民事訴訟法第436 條之32第2
    項準用同法第471 條第1 項規定，其上訴自難認為合法，爰
    毋庸命其補正即駁回其上訴，並確定其訴訟費用額如主文第
    2 項所示。
三、依民事訴訟法第436 條之32第1 項、第2 項、第471 條第1
    項、第444 條第1 項前段、第436 條之19第1 項、第95條、
    第78條，裁定如主文。
中    華    民    國    95    年    6     月    16    日
                  民事第一庭  審判長法  官  郭琇玲
                                    法  官  林淑鳳
                                    法  官  陳勇松
以上正本係照原本作成。
不得抗告。
中    華    民    國    95    年    6     月    16    日
                                    書記官  蔡佳玲


司法院資訊處製作；財團法人民間司法改革基金會備份。
